iOS 개발자 문철현

zooxop@gmail.com 남, 1996년생 (만 27세)

https://github.com/zooxop

ttps://cloverlaun.tistory.com/

경력사항

(주)에이치디정션

iOS 앱 개발자

2024.05 ~ 2024.08 (3개월)

클라우드 기반 EMR(의무기록 시스템) 개발 **헬스케어** 스타트업

- "truedoc TAB"의 iOS(iPad) 버전 앱 개발 및 TestFlight 관리
- "truedoc TAB"과 연계하는 Backend API 수정 및 개선
- Swift / SwiftUI / MVVM-C / Kotlin (Spring Boot)

(주)모니터랩

iOS & macOS 앱 개발자

2022.12 ~ 2024.05 (1년 5개월)

연 매출 100억대 코스닥 상장 **웹 방화벽** 기업

- VPN Client "AlConnector" 신규 개발 및 유지보수 (iOS / macOS)
- 안정적인 VPN 네트워크 연결 및 실시간 사용량 제공, 다국어 지원
- iOS 15.0 **↑** / macOS 12.0 **↑**
- App Store 검색 키워드 "AlConnector" 또는 (바로가기)
- Swift / SwiftUI / MVVM / Combine / Swift Package Manager

(주)아름누리메디컴

Windows 앱 개발자

2016.03 ~ 2022.03 (6년)

대학병원 및 병/의원 의료 전산 솔루션 기업

- 병원에서 사용하는 건강검진 전산 솔루션 개발 및 유지보수 (Windows)
- 신규 거래처 프로그램 보급
- 협력사 Interface 프로그램 개발
 - EMR(전자 차트) / PACS / 카드 결제 단말기 / E-mail & SMS 등
- Delphi / MsSQL / Oracle / Java8 / Spring

보유 기술

Swift / SwiftUI / Combine / MVVM / Swift Package Manager / Firebase Cloud Messaging / Git / Jira / Figma / Delphi / Java8(Spring) / Python3 / MsSQL / Linux

프로젝트

"truedoc TAB" iOS 앱 기능 개선

- 2024.05 ~ 2024.07 (2개월)
- (주)에이치디정션
- R&D Unit 팀원 (정직원)

프로젝트 설명

• 병원에서 사용하는 무인 접수 KIOSK "truedoc TAB"의 iOS 앱 기능 개선

담당 업무

- "truedoc TAB"의 iOS 버전 앱 개발 및 TestFlight 관리
- "truedoc TAB"과 연계하는 Backend API 수정 및 개선

사용 기술

Swift / SwiftUI / MVVM-C / Kotlin(Spring)

상세 설명

- 개발 담당자 부재 기간동안 쌓인 VOC 해소.
- SwiftUI, MVVM-C 로 작성된 프로젝트 코드베이스 분석 및 요구사항 반영.
- EMR(의무기록 시스템)과 연계하는 Backend API 버그 및 성능 개선.
- App Store 검색 키워드 "트루닥 탭" 또는 (바로가기)

결과 & 경험

- 한달 정도의 짧은 일정동안, 코드 베이스 분석과 도메인 스터디를 병행하며 신규 버전을 성공적으로 출시.
- 기획자 및 디자이너와 Figma, Jira 등의 도구를 활용하여 효과적이고 긴밀한 소통을 경험할 수 있었음.

프로젝트

"AIConnector" 개발

- 2022.12 ~ 2024.05 (1년 5개월)
- (주)모니터랩
- 전임연구원(정직원)

프로젝트 설명

• 클라우드 보안 서비스 플랫폼 'AIONCLOUD' 접속 전용 VPN Client 개발.

담당 업무

- iOS & macOS Application 신규 개발
- App Store 배포 및 관리

사용 기술

• Swift / SwiftUI / SPM / MVVM / Network Extension / WireGuard

상세 설명

- 최초 기획 단계부터 App Store 배포까지 전체 프로세스를 담당.
- SwiftUI를 이용한 iOS & macOS 통합 UI 개발.
- "Network Extension" Framework를 사용한 VPN 기능 구현.
- WireGuard SDK 분석 및 적용. (UDP 기반 VPN Protocol)
- 다국어(한국어/영어/일본어) Localization 지원.
- 지속적인 유지보수, 리팩토링 등 안정화.

결과 & 경험

- AIONCLOUD 서비스 출시에 맞춰 App Store 심사 통과 및 배포 완료.
- iOS와 macOS 프로젝트의 **공통 기능을 SPM으로 패키지화**하여 유지보수 비용을 줄일 수 있었음. (Boiler Plate 제거, Build 시간 개선 등)
- macOS 앱이 시스템 권한(root)을 이용해야 하는 요구사항을 구현하기 위해, "XPC Service" API를 이용한 Daemon 프로세스 개발.
- MVVM 아키텍처, DI 구조 설계를 통해 Unit Test 코드 작성
- 프로젝트 진행 중 참고하거나 사용한 **오픈 소스 라이브러리에 기여**한 경험.
 - ActivityIndicator □
 - SwiftUI에서 사용하는 Indicator 라이브러리
 - 함수 사용법 수정, 오타 수정
 - LinkNavigator ☑
 - SwiftUI에서 UIKit의 NavigationController를 통해 Navigation 구성을 편하게 도와주 는 라이브러리
 - 버그 원인 파악 및 해결 방법 제시
 - Sparkle □
 - macOS 전용 소프트웨어 업데이트 프레임워크
 - 한국어 Localization 수정 & 추가

프로젝트

고려대학교 의료원 건강검진 솔루션 보급

- 2020.11 ~ 2021.11 (1년)
- (주)아름누리메디컴
- 대리(정직원)

프로젝트 설명

- 삼성SDS 주관 고려대학교 의료원 차세대 HIS(병원정보시스템) 연동
- 건강검진 솔루션 보급

사용 기술

• Delphi / Java8 / Spring / Tomcat / JSP

담당 업무

- Windows App, Rest API 개발
- 자체 제작 건강검진 전산 솔루션을 고객사 요구사항 반영하여 커스터마이징
- 병원 정보 시스템, 고려대학교 학사 DB 시스템과 연동 기능 개발
 - Spring 기반 RestAPI를 개발하여 삼성SDS, 고려대학교 의료원에 제공.

결과 & 경험

- 약 1년간 3개 병원에 파견되어 실제 사용 고객과 직접 소통을 담당하였고, 이를 통해 커뮤니케이션 스킬 향상과 의료 시스템 전반적인 도메인 지식을 더 깊게 이해할 수 있었음.
- 주 사용 기술이 아니었던 Spring에 대한 실무 적용 기회를 얻을 수 있었고, RestAPI가 동작하는 구조와 설계 방식에 대해 고민해 보는 계기가 되었음.

건강검진 솔루션 신규 보급 및 유지보수

- 2016.03 ~ 2021.03 (5년)
- (주)아름누리메디컴
- 사원 ~ 대리(정직원)

프로젝트 설명

• 자체 건강검진 솔루션 "누리온" 개발 및 유지보수

사용 기술

• Delphi / MsSQL / Oracle / Windows

담당 업무

- 신규 고객사 프로그램 보급
- 협력사 Interface 개발 (EMR, 카드 결제 단말기 연동 등)
- 매년 바뀌는 국민건강보험공단 시스템 (검진 수가, 검진 결과지 양식, 청구 방식 등)에 대한 대응

결과 & 경험

- 소스 코드 관리 방식 개선 (zip 파일 공유 => git), 프로젝트 관리 툴 (레드마인) 도입 등, 개발 문화 개선을 주도하여 업무 능률을 끌어올려 본 경험.
- 디자인 패턴 채택 없이 개발한 솔루션의 소스 코드를 MVC로 리팩토링 하여, 불필요한 중복 코드 50% 이상 제거 등 레거시 개선 경험.
- 신규 고객사에 솔루션을 직접 설치하며 사용 교육, 서비스 오픈까지 전담하며 다양한 환경의 사용자와 직접 소통해 볼 수 있었음.

자기소개

다양한 지식을 학습하고 새로운 경험을 겪는 것을 즐기는 iOS & macOS 개발자 "문철현"입니다.

현재 헬스케어 스타트업에서 iOS(iPad) 앱 개발 직무를 수행하고 있습니다. 사용자 중심의 헬스케어 솔루션을 제공하기 위해 앱의 안정성과 기능을 개선하는 데 집중하고 있습니다.

이전에는 보안 네트워크 접속을 위한 iOS & macOS VPN 앱 개발을 1년 동안 담당했습니다. 양 플랫폼을 동시에 개발하고 생산성을 높이기 위해 SwiftUI를 도입하였고, 도입 과정에서 많은 오픈 소스 프로젝 트를 분석하며 학습하고, 기여를 하기도 하였습니다.

이전에는 6년간 병원에서 사용하는 건강검진 정보 시스템 Windows 앱 개발 직무를 수행했습니다. 하루에도 여러 번씩 바뀌는 사용자들의 요구사항을 효율적으로 대응하기 위해, 변화에 대비하는 유연한 시스템과 이를 받쳐주는 탄탄한 Architecture를 설계하는 것에 집중하여 Legacy 프로젝트를 개선해 본 경험이 있습니다.

학력사항

인하대학교

소프트웨어 융합공학과 (학사) 2021.03 ~ 재학 중 (4학년)

인천전자마이스터고등학교

전자제어과 2012.03 ~ 2015.02 (졸업)

자격증

정보처리기사

한국산업인력공단 (2019.11)

병역사항

군필

산업기능요원

2016.03 ~ 2019.02